# 陈版，关于上市公司债务重组公告要求

提问人：super 小兔妈咪 时间：2015-09-02 21:05:14
陈版，您好，上市公司进行债务重组必须进行公告吗，还是达到某些金额才公告。请帮忙解答下，谢谢

回答人：chenyiwei
请对照上海、深圳证券交易所发布的《股票上市规则》的第九章“应当披露的交易”中所列的标准，判断该交易是否属于必须发布临时公告的情形。